# 关于银行贷款收取承诺服务费的处理

提问人：47K 时间：2020-05-19 20:53:00
陈版主您好~A公司目前正与某银行签订一个项目贷的贷款合同，A公司与银行是先商谈好了一个利率X，然后银行那边将利率X应收取的利息收入拆分成了一个利率Y形成的利息收入加一笔金额不小的承诺服务费（此两笔加起来的内含报酬率与利率X的内含报酬率一致）。银行打算签 10 年项目贷的合同签一个利率Y的贷款合同，然后再单独签一个承诺服务业务协议收取承诺服务费。承诺服务费于合同签订后不久一次性支付。备注：浮动利率A公司用这笔项目贷是要修建在建工程形成固定资产的， 2 年修建完成，合同签订前已符合资本化期间，所以也涉及利息资本化的问题。
请问陈版主：是否该将两个合同看成一个事项处理？是否把承诺服务费看做类似未实现融资费用，对应的账务处理是确认到哪个科目呢？利息资本化金额如何计算？

回答人：chenyiwei
对照《企业会计准则第 33 号——合并财务报表（ 2014 年修订）》第五十一条关于识别“一揽子交易”的规定，由于“A公司与银行是先商谈好了一个利率X，然后银行那边将利率X应收取的利息收入拆分成了一个利率Y形成的利息收入加一笔金额不小的承诺服务费（此两笔加起来的内含报酬率与利率X的内含报酬率一致）”，可以认为这两个合同是一个整体的一揽子交易，单独考虑该项承诺服务费是不具有商业实质的。因此，应将在合同开始时支付的承诺服务费列入“长期借款——利息调整”（借方），在借款期限内按实际利率法摊销，作为对各期利息支出的调整，其中，在资本化期间的利息调整摊销数可以与该期间内的该笔借款按利率Y计算的利息一并资本化。